臺灣臺北地方法院刑事裁定
111年度秩抗字第9號
抗  告  人
即被移送人  鄭仲凱


上列抗告人即被移送人因違反社會秩序維護法案件，不服本院臺
北簡易庭於中華民國111年3月18日所為第一審裁定（111年度北
秩聲字第5號，移送案號：臺北市政府警察局大安分局111年1月5
日北市警安分刑字第11130022802號），提起抗告，本院管轄第
二審之普通庭裁定如下：
    主  文
抗告駁回。
    理  由
一、原裁定意旨略以：抗告人即被移送人鄭仲凱（下稱抗告人）
    於民國110年11月6日晚間11時52分，在臺北市○○區○○街000
    號（Blind Pig by R.D.酒吧）2樓廁所，未阻止孫繼安任意
    開啟被害人（姓名、年籍詳放置於卷附資料袋之真實姓名對
    照表）正在如廁之廁所門，可認其與孫繼安就開啟廁所門故
    意窺視廁所內隱私之行為，具有犯意聯絡及行為分擔，因認
    抗告人涉有違反社會秩序維護法第83條第1款故意窺視他人
    廁所，足以妨害其隱私者等違序行為之規定，裁處罰鍰新臺
    幣（下同）3,000元等語。
二、抗告意旨略以：孫繼安企圖開廁所門的時候，我只是從前面
    經過，並無支持及鼓譟孫繼安繼續故意開啟廁所門窺視的行
    為；且我經過廁所回到吧檯座位區，到孫繼安開啟廁所門只
    有短短幾秒時間，並未有足夠的時間足以阻止孫繼安開門，
    因此我絕無共犯之意。再者，廁所門口為公共區域，任何人
    皆得於該處站立，我並沒有開啟門鎖及窺視的行為，而不該
    當社會秩序維護法第83條第1款之行為云云。　　　　
三、按故意窺視他人臥室、浴室、廁所、更衣室，足以妨害其隱
    私者，處6,000元以下罰鍰，社會秩序維護法第83條第1款定
    有明文。二人以上，共同實施違反本法之行為者，分別處罰
    。其利用他人實施者，依其所利用之行為處罰之，社會秩序
    維護法第15條亦有明定。再者，受裁定人或原移送之警察機
    關對於簡易庭就第45條移送之案件所為之裁定，有不服者，
    得向同法院普通庭提起抗告；對於普通庭之裁定，不得再行
    抗告；另法院受理違反本法案件，除本法有規定者外，準用
    刑事訴訟法之規定，社會秩序維護法第58條、第92條分別定
    有明文。末按抗告法院認為抗告無理由者，應以裁定駁回之
    ，刑事訴訟法第412條亦有明文。
四、經查
  ㈠孫繼安於110年11月6日晚間11時52分，在Blind Pig by R.D.
    酒吧2樓廁所，未經被害人同意而任意開啟被害人正在如廁
    之廁所門，斯時，蔡岳宇、蔡亞設及抗告人均在廁所門口等
    情，業據被害人、孫繼安、蔡岳宇、蔡亞設及抗告人陳述在
    卷（見本院111年度北秩聲字第5號卷，下稱北秩卷，第13至
    40頁），並有本院勘驗卷附案發之現場監視器錄影檔案之勘
    驗筆錄、監視器畫面光碟翻拍照片等在卷足憑（見本院111
    年度秩抗字第9號卷，下稱秩抗卷，第13頁至22頁），前開
    事實，首堪認定。
  ㈡經查，抗告人於警詢時陳稱：當天我有在場，當時孫繼安在
    廁所門口，我就在旁邊等他開門，讓蔡岳宇向范文碩說生日
    快樂，孫繼安以為廁所裡的人是范文碩，我也這樣以為等語
    （見本院北秩卷第25至29頁）；孫繼安於警詢時陳稱：我們
    是為了找范文碩而開啟廁所門，另外3名朋友只是起鬨嬉鬧
    ，我是拿硬幣開啟廁所門，後來發現裡面不是范文碩，我就
    趕緊把門關上離去，在旁邊觀看的3名男性分別為鄭仲凱、
    蔡岳宇和Aruther等語（見本院北秩卷第19至23頁）；蔡亞
    設於警詢時陳稱：當天我們是要幫范文碩慶生，孫繼安剛好
    往廁所方向過去並表示范文碩在廁所裡面，然後就拿硬幣要
    開啟廁所門，我剛好要使用廁所，就站在孫繼安旁邊，孫繼
    安開啟廁所門的瞬間，我有聽到尖叫聲等語（見本院北秩卷
    第31至35頁）；蔡岳宇於警詢時陳稱：當天是為了要幫范文
    碩慶生，我才剛到2樓，就不知道聽誰說范文碩在廁所裡面
    ，我就在廁所旁邊等，沒想到門開啟後並不是范文碩在裡面
    ，而是另一名女子，孫繼安就立刻把門關上，當時和我在一
    起的還有鄭仲凱等語（見本院北秩卷第37至40頁）。互核上
    揭抗告人及孫繼安等人之陳述可知，孫繼安、蔡亞設、蔡岳
    宇、抗告人均知悉孫繼安係因以為廁所內之人為范文碩，而
    以硬幣開啟廁所門，然則，不論廁所內為何人，孫繼安皆未
    得其同意而任意以硬幣開啟廁所門，抗告人及蔡亞設、蔡岳
    宇等人明知孫繼安未得使用廁所之人之同意即開啟廁所門，
    卻仍在旁等待范文碩出現，顯然亦有參與孫繼安以硬幣開門
    此一行為之意，自與孫繼安無故開啟廁所門之行為有犯意聯
    絡甚明。抗告人雖辯稱，其係因未有足夠時間反應及阻止孫
    繼安開門云云，然則，抗告人前已自陳其以為廁所內之人為
    范文碩，且又在一旁等待其他友人向范文碩說生日快樂，抗
    告人焉有可能阻止孫繼安開啟廁所門，抗告人前開所辯，顯
    係卸責之詞，尚無足採。
  ㈢卷附案發時現場監視器錄影檔案經本院勘驗，製有勘驗筆錄
    、監視器畫面光碟翻拍照片等在卷足憑（見本院秩抗卷第14
    至17頁）。勘驗結果略以：
　　（檔案名稱：00000000000000_CAM15）　
一  播放時間02：24 紅框處為A男（灰色長袖上衣）（孫繼安） 二  播放時間03：06 紅框處為B男（直條紋襯衫）（鄭仲凱） 三  播放時間05：30 紅框處為C男（黑色短袖上衣）（蔡亞設） 四  播放時間04：21 被害人（紅圈處）進入廁所 五  播放時間03：30 紅框處為D男（戴鴨舌帽）（蔡岳宇） 六  播放時間05：35 A男與D男走向被害人使用的廁所，A男手指向廁所方向，之後兩人在門前停留片刻，A男拍了拍C男並指向系爭廁所 七  播放時間06：06 A男在被害人使用的廁所前彎腰低頭，C男站在廁所附近，D男站在廁所前方，B男站在D男左側 八  播放時間06：12 A男打開廁所門後進入，B男與D男看向廁所方向，C男站在廁所門邊 九  播放時間06：13 A男退出廁所並關上門，後與其他人笑著離開廁所附近 十  播放時間07：41 被害人從廁所出來 
  ㈣由上揭監視器錄影畫面可知，孫繼安在開啟廁所門時，抗告
    人確實在廁所附近圍觀，且於廁所門打開，孫繼安進入廁所
    後，抗告人和蔡岳宇確實有朝廁所裡看，此核與被害人於警
    詢時指稱：當時我背對門口，我感覺到身後的門被打開，轉
    身才發現廁所門口站著約莫4、5名男子在觀看等語相符（見
    本院北秩卷第14頁），足認抗告人確有立於廁所門外並於廁
    所門被開啟時朝向廁所內部觀看。抗告人辯稱其並未看到任
    何廁所內的人事物云云，純係其個人主觀認知，與監視器畫
    面及被害人指稱不相符，尚難採信。又廁所內為極其隱私空
    間，個人於廁所內之活動亦係非公開活動，未經允許，無正
    當理由自不得任意開啟他人正在使用之廁所之門及窺視其隱
    私，此應屬一般社會常識，以抗告人自承其為大學畢業之教
    育程度，對此更應知之甚詳。而抗告人及孫繼安等人非經允
    許任意開啟被害人正在使用之廁所門，並故意以目視方式窺
    視廁所內情形，確已違反社會秩序維護法第83條第1款之故
    意窺視他人廁所，足以妨害其隱私之規定。又孫繼安及抗告
    人等人想要窺視之人，雖為他們的友人范文碩，但實際上窺
    視的是被害人，仍是本法要保護的對象，自不因抗告人等認
    識對象的錯誤，而影響其違規行為的認定。
  ㈤綜上所述，抗告人抗告意旨所執之詞既皆無理由，原審援引
    上開社會秩序維護法之規定，對抗告人裁處罰鍰，經核認事
    用法並無不合，量處亦稱妥適，抗告人本案抗告為無理由，
    應予駁回。
五、據上論斷，應依社會秩序維護法第58條、第92條，刑事訴訟
    法第412條，裁定如主文。
中　　華　　民　　國　 111　　年　　 5　　月　　10　　日
　　　　　　　　　刑事第十庭    審判長法　官  林孟皇
　　　　　　　　　                    法  官  陳采葳
　　　　　　　　　                    法  官　趙書郁
上正本證明與原本無異。
本裁定不得抗告。
                                      書記官  劉珈妤　
中　　華　　民　　國　　111 　年　　5 　　月　　10　　日